臺灣桃園地方法院交通事件裁定　　　　100年度交聲字第433號
原處分機關　交通部公路總局新竹區監理所桃園監理站
異　議　人　馬秉頎
即受處分人
上列受處分人因違反道路交通管理處罰條例案件，對於交通部公
路總局新竹區監理所中壢監理站民國100 年5 月23日所為之桃監
裁字第53-I00000000號裁決處分，聲明異議，本院裁定如下：
    主    文
異議駁回。
    理    由
一、按駕駛人駕駛車輛或行人在道路上，應遵守道路交通標誌、
    標線、號誌之指示、警告、禁制規定，並服從執行交通勤務
    之警察或依法令執行指揮交通及交通稽查任務人員之指揮，
    道路交通管理處罰條例第4 條第1 項定有明文。又按汽車駕
    駛人，駕車行經有燈光號誌管制之交岔路口闖紅燈者，處新
    臺幣（下同）1,800 元以上5,400 元以下罰鍰，並記違規點
    數3 點，同條例第53條第1 項、第63條第1 項第3 款亦定有
    明文。
二、原處分意旨略以：異議人即受處分人馬秉頎於100 年4月2日
    15時25分許，駕駛車牌號碼S5-6289 號自小客車，行經彰化
    縣福興鄉○○路1 號前路口時，因違規闖越紅燈，經執行勤
    務之彰化縣政府警察局鹿港分局福興分駐所警員攔停並掣單
    舉發異議人有「闖紅燈（直行）」之違規事實。嗣異議人在
    舉發通知單上所載之應到案期限前提出申訴，經原處分機關
    函請原舉發單位調查結果，仍認異議人有上開闖紅燈之違規
    行為，原處分機關乃依道路交通管理處罰條例第53條第1 項
    、第63條第1 項第3 款（原處分漏列第3 款）及違反道路交
    通管理事件統一裁罰基準及處理細則第41條、第43條、第44
    條及第67條規定，裁處異議人罰鍰2,700 元，並記違規點數
    3 點。
三、異議理由略以：經舉發後重新繞回發生違規行為路口時，發
    現該路口設計有相當多缺失，容易造成行駛內線車輛忽略此
    路口直接確認龍舟路與青雲路路口的號誌，而該路口並沒有
    明顯的告知用路人有關道路的相關資訊，爰請求撤銷原處分
    。並建議該路段於路口之紐澤西護欄應有黃黑斜紋線做為路
    口間區別警示、劃設穿越虛線，並對於不清晰完整之標線定
    期維護及評估龍舟路之車流量是否需使用號誌管制等語。
四、經查，異議人向原處分機關申訴及提起本件異議時，均不否
    認有於上開時、地，駕駛前揭車號之自用小客車違規闖紅燈
    之事實，並有異議人出具之道路交通管理事件上訴狀、現場
    照片、交通部公路總局新竹區監理所中壢監理站違反道路交
    通管理事件裁決書、交通部公路總局新竹區監理所桃園站陳
    述單、彰化縣警察局舉發違反道路交通管理事件通知單、彰
    化縣警察局鹿港分局100 年5 月4 日鹿警分五字第10000101
    78號函覆異議人交通違規陳述案查處情形說明等件附卷可參
    ，堪認異議人在客觀上確有駕車行經有燈光號誌管制之交叉
    路口闖紅燈之行為。至異議人雖辯稱：因路口號誌燈設計不
    明確所致云云。惟查，異議人非當地人，在明知其自身對路
    況不熟之情況下，理當對車前狀況及行車安全更加審慎專注
    ，隨時採取必要之應變措施，且參以卷附異議人提供之照片
    （圖二）所示，僅為中間車道上之停止線有些許斑駁，內側
    及外側車道之停止線均甚為明顯，異議人於行進停止線前，
    已可明確發覺前發有交通號誌（圖六、圖七及圖九），惟異
    議人在可得注意而無任何不能注意之情況下，於發現路口設
    有交通號誌時，仍執意通過，此舉實置異議人自身與其他用
    路人之生命安全、身體健康與財產等處於隨時可能發生危險
    之地，基此，實難謂異議人主觀上對其闖紅燈之行為並無過
    失之處，是以，異議人前揭所辯，容有誤會，尚難採信。再
    者，按標誌、標線、號誌之設置、養護及號誌之運轉，由主
    管機關依其管轄辦理之；本規則所稱主管機關，指公路主管
    機關、市區道路主管機關及警察機關，道路交通標誌標線號
    誌設置規則第4 條第1 項、第5 條分別定有明文。是道路主
    管機關本得於法令授權範圍內，基於權責對於交通標誌、標
    線、號誌之設置為具體裁量、規劃，以求達成道路充分利用
    、維持交通秩序、保障道路使用人往來便利與安全之行政目
    的，且除有明顯違背法令之情形外，司法機關亦不得涉入此
    行政權核心領域。經核本件路口交通號誌之設置並無明顯違
    法之情事，異議人如認為該路段車道規劃設計欠佳或上開路
    口之交通號誌設置不當，可向交通主管機關反應或表達意見
    ，再由主管機關依法定程序予以調整或改善，惟於交通號誌
    變更或調整前，異議人仍應遵守現有之交通號誌指示，以建
    立行車秩序及維護其他用路人之安全，不得依憑一己主觀之
    判斷，託詞該號誌或標誌設計不良，並據以解免其違規之責
    任。是異議人前揭所辯，尚難執為其免責之事由。從而，本
    件事證明確，異議人違規行為，堪以認定，自應依法裁罰。
五、綜上所述，本件異議人確有駕駛上開車輛，於前揭時、地，
    行經有燈光號誌管制之交岔路口闖紅燈之違規事實。從而，
    原處分機關依道路交通管理處罰條例第53條第1 項、第63條
    第1 項第3 款（原處分漏列第3 款）及違反道路交通管理事
    件統一裁罰基準及處理細則第41條、第43條、第44條及第67
    條規定，裁處異議人罰鍰2,700 元，並記違規點數3 點，核
    無違誤，故本件異議人之異議，為無理由，應予駁回。
六、據上論斷，應依道路交通案件處理辦法第19條，裁定如主文
    。
中    華    民    國   100    年    6     月    16    日
                        交通法庭法  官  陳麗芬
以上正本證明與原本無異。
如不服本裁定，應於裁定送達後5 日內向本院提出抗告狀。
                                書記官  謝雅茹
中    華    民    國   100    年    6     月    17    日